臺灣桃園地方法院刑事判決
111年度壢簡字第1296號
聲  請  人  臺灣桃園地方檢察署檢察官
被      告  邱哲華



上列被告因違反毒品危害防制條例案件，經檢察官聲請以簡易判
決處刑（111年度毒偵字第2111、3894號），本院判決如下：
    主  文
邱哲華施用第二級毒品，處有期徒刑參月，如易科罰金，以新臺
幣壹仟元折算壹日。
扣案如附表所示之物，均沒收銷燬。
    事實及理由
一、本件犯罪事實、證據及應適用之法條，均引用如附件檢察官
    聲請簡易判決處刑書之記載。
二、爰審酌被告邱哲華明知國家對於查緝毒品之禁令，且其前經
    觀察、勒戒後，仍未能澈底戒絕毒品，再犯本案施用毒品犯
    行，顯見其自制力不足，惟考量施用毒品乃屬自戕行為，尚
    未危害他人，反社會性之程度應屬較低，復考量被告坦承犯
    行之犯後態度，兼衡被告自陳專科畢業之智識程度，家庭及
    經濟狀況小康等一切情狀，量處如主文所示之刑，並諭知易
    科罰金之折算標準。
三、沒收：
（一）扣案如附表編號1至編號2所示之物，經送驗後均確檢出甲
      基安非他命成分；而編號3所示之物，經送驗後確檢出伽
      瑪羥基丁酸成分，此有如附表編號1至編號3備註欄所示之
      鑑定分析報告2份及鑑定書1份在卷可證，均確屬毒品危害
      防制條例第2條第2項第2款所列之第二級毒品，均應依毒
      品危害防制條例第18條第1項前段之規定，宣告沒收銷燬
      。
（二）上開附表編號1至編號3之包裝物，以現今採行之鑑驗方式
      ，仍會殘留微量毒品而無法將之完全析離，應與所盛裝之
      甲基安非他命、伽瑪羥基丁酸視為一體，依同規定併予沒
      收銷燬；至送鑑耗損部分，既已滅失，自無庸宣告沒收銷
      燬，併此敘明。
四、依刑事訴訟法第449條第1項前段、第3項、第450條第1項、
    第454條第2項，逕以簡易判決處刑如主文。
本案經檢察官蔡雅竹聲請以簡易判決處刑。
中　　華　　民　　國　　111 　年　　10　　月　　7 　　日
                  刑事第十九庭  法  官  王兆琳
以上正本證明與原本無異。
如不服本判決，應於判決送達後20日內向本院提出上訴書狀（應
附繕本）。
                                書記官  鄭哲霖
中　　華　　民　　國　　111 　年　　10　　月　　7 　　日
附錄論罪科刑法條全文：
毒品危害防制條例第10條
施用第一級毒品者，處6月以上5年以下有期徒刑。
施用第二級毒品者，處3年以下有期徒刑。
附表：　　　
編號 扣案物 重量 鑑定結果 備註  1 甲基安非他命8包（含包裝袋8只）。 驗餘毛重共21.697公克。 檢出甲基安非他命成分。 1.台灣尖端先進生技醫藥股份有限公司毒品原物鑑定實驗室毒品證物鑑定分析報告（見毒偵字第3894號卷第75頁）。 2.桃園市政府警察局中壢分局搜索扣押筆錄暨扣押物品目錄表（見毒偵字第3894號卷第53頁至第57頁）。  2 含甲基安非他命成分液體之針筒1支（含針筒1支）。 毛重共5.82公克。 檢出甲基安非他命成分。 1.台灣尖端先進生技醫藥股份有限公司毒品原物鑑定實驗室毒品證物鑑定分析報告（見毒偵字第3894號卷第77頁）。 2.桃園市政府警察局中壢分局搜索扣押筆錄暨扣押物品目錄表（見毒偵字第3894號卷第53頁至第57頁）。  3 含伽瑪羥基丁酸成分之液體1瓶（含外包裝瓶1瓶）。 驗前淨重共103.73公克、驗餘淨重共102.76公克。 檢出伽瑪羥基丁酸成分。 1.內政部警政署刑事警察局鑑定書（見毒偵字第3894號卷第79頁）。 2.桃園市政府警察局中壢分局搜索扣押筆錄暨扣押物品目錄表（見毒偵字第3894號卷第53頁至第57頁）。 

附件：
臺灣桃園地方檢察署檢察官聲請簡易判決處刑書
                                   111年度毒偵字第2111號
                                   111年度毒偵字第3894號
　　被　　　告　邱哲華　男　46歲（民國00年0月00日生）
　　　　　　　　　　　　住○○市○鎮區○○○路00號12樓
　　                    （現另案於法務部○○○○○○○○
　　　　　　　　　　　　　羈押中）
　　　　　　　　　　　　國民身分證統一編號：Z000000000號
上列被告因毒品危害防制條例案件，業經偵查終結，認宜聲請以
簡易判決處刑，茲將犯罪事實及證據並所犯法條分敘如下：
　　　　犯罪事實
一、邱哲華前因施用毒品案件，經送觀察、勒戒後，認無繼續施
    用毒品之傾向，於民國111年1月17日執行完畢釋放，並經本
    署檢察官以110年度毒偵字第6900號為不起訴處分確定。詎
    其於上開觀察、勒戒執行完畢釋放後3年內，基於施用第二
    級毒品之犯意，於111年3月7日或8日之某時，在其前位於桃
    園市○○區○○路000號7樓之居所，以將甲基安非他命置入玻璃
    球內點火燒烤、吸食其煙霧之方式，施用第二級毒品甲基安
    非他命1次。嗣於同年月9日13時，為警在前開居所查獲，並
    扣得其施用剩餘之甲基安非他命8包（總毛重：21.75公克、
    總淨重：20.218公克、驗餘總毛重：21.697公克、總純質淨
    重：16.415公克）、含有甲基安非他命成分之針筒1支（毛
    重5.82公克）、含有伽瑪羥基丁酸成分之G水1瓶（驗前毛重
    ：204.96公克、驗前淨重：103.73公克）。
二、案經桃園市政府警察局刑事警察大隊報告偵辦。
　　　　證據並所犯法條
一、被告前因施用毒品案件，有如犯罪事實欄所載執行觀察、勒
    戒之紀錄，此有刑案資料查註紀錄表、矯正簡表各1份存卷
    可參，足認被告於觀察、勒戒執行完畢釋放後，3年內再犯
    本件施用第二級毒品罪嫌，自應依法追訴。
二、上揭犯罪事實，業據被告邱哲華於警詢及偵查中坦承不諱，
    並有桃園市政府警察局刑事警察大隊搜索暨扣押筆錄、扣押
    物品目錄表、被採尿人尿液暨毒品真實姓名與編號對照表、
    查獲毒品危害防制條例「尿液」初步鑑驗報告單、台灣檢驗
    科技股份有限公司111年3月31日濫用藥物檢驗報告及台灣尖
    端先進生技醫藥股份有限公司111年4月25日、111年5月9日
    毒品證物鑑定分析報告、內政部警政署刑事警察局111年6月
    2日刑鑑字第1110029116號鑑定書、現場查獲及扣案物照片
    各1份在卷可稽，另有前開扣案物在卷為證，足認被告之任
    意性自白與事實相符，其犯嫌應堪認定。
三、核被告所為，係犯毒品危害防制條例第10條第2項之施用第
    二級毒品罪嫌。被告係以一行為，同時持有不同種類之第二
    級毒品甲基安非他命、伽瑪羥基丁酸，因其侵害社會法益同
    一，應屬單純持有第二級毒品之一罪。又被告持有第二級毒
    品之低度行為，為其施用之高度行為吸收，請不另論罪。
四、至扣案之第二級毒品甲基安非他命8包（總毛重：21.75公克
    、總淨重：20.218公克、驗餘總毛重：21.697公克、總純質
    淨重：16.415公克）、含有甲基安非他命成分之針筒1支（
    毛重5.82公克）及含有伽瑪羥基丁酸成分之G水1瓶（驗前毛
    重：204.96公克、驗前淨重：103.73公克），請依同條例第
    18條第1項前段規定，宣告沒收並諭知銷燬。
五、依毒品危害防制條例第23條第2項、刑事訴訟法第451條第1
    項聲請逕以簡易判決處刑。
　　此　致
臺灣桃園地方法院
中　　華　　民　　國　 111　　年　　6 　　月　　29　　日
　　                          檢  察  官  蔡雅竹
本件正本證明與原本無異
中　　華　　民　　國　 111　　年　　7 　　月　　5 　　日
                              書  記  官  魏郁如
附記事項：
本件係依刑事訴訟法簡易程序辦理，法院簡易庭得不傳喚被告、
輔佐人、告訴人、告發人等出庭即以簡易判決處刑；被告、被害
人、告訴人等對告訴乃論案件如已達成民事和解而要撤回告訴或
對非告訴乃論案件認有受傳喚到庭陳述意見之必要時，請即另以
書狀向簡易法庭陳述或請求傳訊。
附錄本案所犯法條：
毒品危害防制條例第10條
施用第一級毒品者，處 6 月以上 5 年以下有期徒刑。
施用第二級毒品者，處 3 年以下有期徒刑。